臺灣新竹地方法院民事簡易判決
110年度竹北簡字第68號
原      告  吳美雲  


訴訟代理人  許語婕律師
複代理人    黃逸哲律師
被      告  １曾煥廷  住○○市○○區○○里00鄰○○路00                          0巷00號0樓



            ２曾煥志


            ３曾金貴


            ４曾友仁




            ５曾國鈞




            ６曾建明



            ７曾國榮




            ８曾煥儀


            ９朱曾淑美  



            １０曾美婕    





            １１曾淑敏    





            １２曾淑彌    





            １３蘇曾錦鑾  


法定代理人  蘇寶桐  


被      告  １４曾國良    



            １５曾國寶    



            １６郭曾惜鈺  



            １７朱曾琬琰  



            １８曾梨雪    




            １９曾黃秀琴  



            ２０曾端端    



            ２１曾淑慎    



            ２２曾中熙



            ２３曾國書    



            ２４曾煥發    


            ２５曾煥新    



            ２６曾煥民    


            ２７曾彬焜    



            ２８曾彬炫    



            ２９曾國卿    



            ３０曾國書    


            ３１曾金鏞    



            ３２曾孝群    



            ３３曾愷芯即曾國昌



            ３４曾燦榮    



            ３５曾添榮    



            ３６曾裕榮    



            ３７林彩金    



            ３８曾圓圓


            ３９曾國豪    


            ４０林曾晁采兼曾文政之繼承人



法定代理人  林良財  
            ４１陳曾寶香兼曾文政之繼承人



            ４２曾蕙蘭    



            ４３曾菲菲    



            ４４曾美華    



            ４５曾娟娟    



            ４６曾美靜    


            ４７曾美蓉    


            ４８曾絢榆    


            ４９曾華祥    



            ５０黃寶儀    


            ５１黃寶蓉    



            ５２葉光庭    



            ５３曾葉即曾雲霖之繼承人



            ５４曾國樞即曾雲霖之繼承人



            ５５曾元超即曾雲霖之繼承人



            ５６曾嫣紅即曾雲霖之繼承人



            ５７曾國堅即曾雲霖之繼承人



            ５８林嫩紅即曾雲霖之繼承人兼林義方之承受訴訟
                人



            ５９林冠群即曾雲霖之繼承人兼林義方之承受訴訟
                人



            ６０林冠雄即曾雲霖之繼承人兼林義方之承受訴訟
                人


            ６１林冠賢即曾雲霖之繼承人兼林義方之承受訴訟
                人



            ６２徐文龍即曾雲霖之繼承人



            ６３曾龍順即曾雲霖之繼承人



            ６４曾子威即曾雲霖之繼承人



            ６５曾群儀即曾雲霖之繼承人



            ６６曾雅鈴即曾雲霖之繼承人


            ６７徐嬌紅即曾雲霖之繼承人



            ６８徐滿紅即曾雲霖之繼承人


            ６９徐瑟即曾雲霖之繼承人



            ７０徐文俊即曾雲霖之繼承人



            ７１徐文宏即曾雲霖之繼承人
                      籍設新北市○○市○○區○○里0鄰○    ○街○段000號


            ７２曾煥樑即曾雲霖之繼承人



            ７３陳少華即曾雲霖之繼承人



            ７４陳少甫即曾雲霖之繼承人



            ７５陳少俞即曾雲霖之繼承人



            ７６李潤澤即曾雲霖之繼承人


            ７７李潤淙即曾雲霖之繼承人



            ７８李潤豐即曾雲霖之繼承人



            ７９李潤容即曾雲霖之繼承人


            ８０李翼修即曾雲霖之繼承人





            ８１李珠僖即曾雲霖之繼承人



            ８２李清修即曾雲霖之繼承人



            ８３李靜美即曾雲霖之繼承人



            ８４蔡明秀即曾雲霖之繼承人



            ８５李春藤即曾雲霖之繼承人



            ８６李婧華即曾雲霖之繼承人



            ８７李長霖即曾雲霖之繼承人



            ８８李淑均即曾雲霖之繼承人


            ８９李淑婕即曾雲霖之繼承人


            ９０李鴻烈即曾雲霖之繼承人



            ９１李素琴即曾雲霖之繼承人



            ９２陳國泰即曾雲霖之繼承人



            ９３陳琇英即曾雲霖之繼承人



            ９４陳高明即曾雲霖之繼承人



            ９５陳順英即曾雲霖之繼承人



            ９６陳萬鍾即曾雲霖之繼承人
                      原住○○市○○區○○里00鄰○○○路00巷00號


            ９７陳春燕即曾雲霖之繼承人



            ９８陳松彥即曾雲霖之繼承人



            ９９陳文慧即曾雲霖之繼承人



            １００陳致權即曾雲霖之繼承人



            １０１陳致尊即曾雲霖之繼承人



            １０２曾淑女即曾雲霖之繼承人


            １０３曾淑美即曾雲霖之繼承人



            １０４曾淑媛即曾雲霖之繼承人



            １０５曾喜滿即曾雲霖之繼承人



            １０６曾喜足即曾雲霖之繼承人



            １０７吳進即曾雲霖之繼承人



            １０８吳興即曾雲霖之繼承人



            １０９吳進珍即曾雲霖之繼承人



            １１０吳進益即曾雲霖之繼承人



            １１１吳寶珠即曾雲霖之繼承人



            １１２曾義明即曾雲霖之繼承人
                      原住○○市○區○○里00鄰○○路000    巷00弄00號


            １１３曾桂英即曾雲霖之繼承人

            １１４林曾玉燕即曾雲霖之繼承人



            １１５曾玉暖即曾雲霖之繼承人


            １１６曾夏雲即曾雲霖之繼承人



            １１７余美娥即曾雲霖之繼承人



            １１８曾子倩即曾雲霖之繼承人



            １１９曾子容即曾雲霖之繼承人



            １２０曾彥銘即曾雲霖之繼承人



            １２１曾玉琴即曾雲霖之繼承人



            １２２曾石鈞即曾雲霖之繼承人



            １２３曾林淑清即曾雲霖之繼承人



            １２４曾拓榮即曾雲霖之繼承人



            １２５曾雯琦即曾雲霖之繼承人



            １２６曾筱雲即曾雲霖之繼承人



            １２７曾吉仁即曾雲霖之繼承人



            １２８曾留美即曾雲霖之繼承人



            １２９曾光福即曾雲霖之繼承人


            １３０曾明美即曾雲霖之繼承人



            １３１曾吉光即曾雲霖之繼承人



            １３２曾吉禾即曾雲霖之繼承人



            １３３曾昭平即曾雲霖之繼承人



            １３４徐坤燁即曾雲霖之繼承人


            １３５徐浩仁即曾雲霖之繼承人



            １３６徐浩然即曾雲霖之繼承人



            １３７徐浩元即曾雲霖之繼承人



            １３８陳黃好即曾雲霖之繼承人



            １３９曾黃秀琴即曾雲霖之繼承人



            １４０陳黃寶玉即曾雲霖之繼承人



            １４１黃彭櫁香即曾雲霖之繼承人



            １４２黃靜宜即曾雲霖之繼承人


            １４３黃建即曾雲霖之繼承人


            １４４黃建龍即曾雲霖之繼承人


            １４５黃鳳鴦即曾雲霖之繼承人



            １４６黃慶豐即曾雲霖之繼承人



            １４７黃彩雲即曾雲霖之繼承人



            １４８黃慶福即曾雲霖之繼承人



            １４９黃錦珍即曾雲霖之繼承人



            １５０黃曾桂即曾雲霖之繼承人



            １５１黃德富即曾雲霖之繼承人



            １５２黃德賢即曾雲霖之繼承人



            １５３張陳時即曾雲霖之繼承人



            １５４張瑞蓉即曾雲霖之繼承人


            １５５張建志即曾雲霖之繼承人



            １５６張建中即曾雲霖之繼承人



            １５７陳張井即曾雲霖之繼承人



            １５８薛道明即曾雲霖之繼承人



            １５９薛鴻明即曾雲霖之繼承人



            １６０薛志明即曾雲霖之繼承人



            １６１陳張秀卿即曾雲霖之繼承人



            １６２廖連恂恂即曾雲霖之繼承人



            １６３連漢村即曾雲霖之繼承人
                      籍設台北市○○區○○里00鄰○○路     ○段000號四樓   


            １６４郭彥志即曾雲霖之繼承人





            １６５陳美潔即曾雲霖之繼承人



            １６６郭盈君即郭英秀即曾雲霖之繼承人



            １６７連真真即曾雲霖之繼承人



            １６８曾棗玲即曾雲霖之繼承人



            １６９曾淑娟即曾雲霖之繼承人



            １７０曾明斐即曾雲霖之繼承人



            １７１彭曾月華即曾雲霖之繼承人



            １７２曾月桂即曾雲霖之繼承人



            １７３溫惠貞即曾雲霖之繼承人



            １７４溫淑清即曾雲霖之繼承人 


            １７５溫煒鈴即曾雲霖之繼承人



            １７６溫培基即曾雲霖之繼承人



            １７７溫鴻華即曾雲霖之繼承人



            １７８曾英傑即曾雲霖之繼承人


            １７９曾世傑即曾雲霖之繼承人



            １８０曾義傑即曾雲霖之繼承人



            １８１曾雅玲即曾雲霖之繼承人





            １８２曾曉君即曾雲霖之繼承人


            １８３曾俊華即曾雲霖之繼承人




            １８４曾瓊嬅即曾雲霖之繼承人



            １８５曾璽霖即曾雲霖之繼承人


            １８６曾瓘鈞即曾雲霖之繼承人



            １８７曾瀅瀅即曾雲霖之繼承人



            １８８曾筠驊即曾雲霖之繼承人



            １８９曾信裕即曾雲霖之繼承人



            １９０曾文文即曾雲霖之繼承人



            １９１曾芬芬即曾雲霖之繼承人


            １９２曾玲玲即曾雲霖之繼承人



            １９３曾信達即曾雲霖之繼承人


            １９４陳曾悅娥即曾雲霖之繼承人


            １９５曾素娥即曾雲霖之繼承人


            １９６曾正修即曾雲霖之繼承人


            １９７曾伯修即曾雲霖之繼承人


            １９８曾美娥即曾雲霖之繼承人


            １９９曾逸修即曾雲霖之繼承人



兼上二人共  ２００曾雪娥即曾雲霖之繼承人
同訴訟代理              住○○市○區○○里0鄰○○街000號人                        十二樓之0

被      告  ２０１曾白芳玲即曾雲霖之繼承人



            ２０２曾美陵即曾雲霖之繼承人



            ２０３曾雅萍即曾雲霖之繼承人



            ２０４曾宏嘉即曾雲霖之繼承人



            ２０５曾文波即曾雲霖之繼承人



            ２０６曾文忠即曾雲霖之繼承人


            ２０７曾文武即曾雲霖之繼承人



            ２０８曾碧玉即曾雲霖之繼承人



            ２０９劉惠珠即曾雲霖之繼承人



            ２１０劉進煌即曾雲霖之繼承人



            ２１１劉芷菻即曾雲霖之繼承人


            ２１２劉妍伶即曾雲霖之繼承人



            ２１３劉展君即曾雲霖之繼承人


            ２１４劉怡君即曾雲霖之繼承人


            ２１５劉芳君即曾雲霖之繼承人


            ２１６劉玉井即曾雲霖之繼承人



            ２１７劉文圖即曾雲霖之繼承人



            ２１８顏素玉即曾雲霖之繼承人



            ２１９李志忠即曾雲霖之繼承人



            ２２０李志華即曾雲霖之繼承人


            ２２１李慧芳即曾雲霖之繼承人
                      籍設新北市○○區○○里00鄰○○路    ○段000號六樓


            ２２２邱文典即曾雲霖之繼承人



            ２２３楊正坤即曾雲霖之繼承人



            ２２４楊正能即曾雲霖之繼承人


            ２２５楊曛綺即曾雲霖之繼承人



            ２２６張曨陽即曾雲霖之繼承人



            ２２７張鴻雪即曾雲霖之繼承人



            ２２８張鄧阿月即曾雲霖之繼承人



            ２２９張鴻盛即曾雲霖之繼承人



            ２３０張鴻飛即曾雲霖之繼承人



            ２３１吳張麗即曾雲霖之繼承人



            ２３２葉張招治即曾雲霖之繼承人



            ２３３張秀琴即曾雲霖之繼承人


            ２３４黃裕欽即曾雲霖之繼承人



            ２３５黃天即曾雲霖之繼承人


            ２３６張玉蘭即曾雲霖之繼承人



            ２３７張素貞即曾雲霖之繼承人



            ２３８張月嬌即曾雲霖之繼承人



            ２３９張振威即曾雲霖之繼承人



            ２４０曾玉官即曾文雅之繼承人



            ２４１曾國書即曾文雅之繼承人



            ２４２曾亦婕即曾文雅之繼承人



            ２４３曾仕傑即曾文雅之繼承人



            ２４４陳信翔即曾文雅之繼承人



            ２４５陳蘭珠即曾文雅之繼承人

            ２４６曾麗華即曾文雅之繼承人



            ２４７曾政泰即曾文雅之繼承人



            ２４８曾永吉即曾文雅之繼承人



            ２４９許陳色絹即曾文雅之繼承人


            ２５０許朝欽即曾文雅之繼承人


            ２５１許倩宜即曾文雅之繼承人


            ２５２許雅雯即曾文雅之繼承人



            ２５３楊采靜即曾文雅之繼承人



            ２５４許淑貞即曾文雅之繼承人


            ２５５許庭豪即曾文雅之繼承人


            ２５６許連春即曾文雅之繼承人



            ２５７蔡許富嬌即曾文雅之繼承人



            ２５８許富美即曾文雅之繼承人



            ２５９許貴英即曾文雅之繼承人


            ２６０許麗珠即曾文雅之繼承人



            ２６１許毓欣即曾文雅之繼承人



            ２６２許紘緯即曾文雅之繼承人



            ２６３許嘉發即曾文雅之繼承人



            ２６４許淑雅即曾文雅之繼承人



            ２６５陳許素玉即曾文雅之繼承人



            ２６６許素貞即曾文雅之繼承人



            ２６７許素英即曾文雅之繼承人



            ２６８何曾秀即曾文雅之繼承人


            ２６９曾靜怡即曾文雅之繼承人


            ２７０曾國峰即曾文雅之繼承人



            ２７１曾煥仁即曾樹芬之繼承人



            ２７２曾煥義即曾樹芬之繼承人



            ２７３曾淑懿即曾樹芬之繼承人



            ２７４曾淑荃即曾樹芬之繼承人


            ２７５曾炎燦即曾樹芬之繼承人



            ２７６鄭湳富即曾樹芬之繼承人



            ２７７鄭湳長即曾樹芬之繼承人



            ２７８鄭謝秋碧即曾樹芬之繼承人



            ２７９鄭慧玲即曾樹芬之繼承人



            ２８０鄭欽忠即曾樹芬之繼承人



            ２８１鄭欽義即曾樹芬之繼承人



            ２８２鄭慧君即曾樹芬之繼承人



            ２８３鄭湳結即曾樹芬之繼承人



            ２８４鄭鴻澤即曾樹芬之繼承人



            ２８５鄭暐潔即曾樹芬之繼承人



            ２８６鄭惠君即曾樹芬之繼承人


            ２８７鄭欽福即曾樹芬之繼承人



            ２８８鄭嫦娥即曾樹芬之繼承人



            ２８９鄭湳強即曾樹芬之繼承人



            ２９０鄭美娥即曾樹芬之繼承人



            ２９１林香里即曾雲霖之繼承人



            ２９２陳葉碧月即曾雲霖之繼承人


            ２９３陳雅琳即曾雲霖之繼承人


            ２９４陳明慧即曾雲霖之繼承人


            ２９５陳依文即曾雲霖之繼承人


            ２９６陳錦順即曾雲霖之繼承人


            ２９７陳寶貴即曾雲霖之繼承人


            ２９８陳玉英即曾雲霖之繼承人


            ２９９陳致勳即曾雲霖之繼承人


兼法定代理  ３００高艷雲即曾雲霖之繼承人
人                  

被      告  ３０１李貞慧即曾雲霖之繼承人


            ３０２李貞滿即曾雲霖之繼承人



            ３０３李育瑩即曾雲霖之繼承人


            ３０４李芝嫻即曾雲霖之繼承人


            ３０５李建和即曾雲霖之繼承人



            ３０６秦雅蕙即曾雲霖之繼承人


            ３０７張福良即曾雲霖之繼承人



            ３０８陳青妍即曾樹芬之繼承人


            ３０９陳正國即曾樹芬之繼承人


            ３１０陳正慶即曾樹芬之繼承人


兼上二人共  ３１１陳淑雯即曾樹芬之繼承人
同訴訟代理          
人                    
            ３１２陳宥馨即曾樹芬之繼承人


            ３１３張育維即曾樹芬之繼承人


            ３１４張淑君即曾樹芬之繼承人


            ３１５陳育茹即曾樹芬之繼承人


            ３１６張茗棻即曾樹芬之繼承人


            ３１７陳專添即曾樹芬之繼承人


            ３１８陳專盈即曾樹芬之繼承人


            ３１９陳專興即曾樹芬之繼承人


            ３２０陳秀英即曾樹芬之繼承人


            ３２１金陳秀惠即曾樹芬之繼承人


            ３２２陳秀娥即曾樹芬之繼承人



            ３２３陳秀鑾即曾樹芬之繼承人



            ３２４曾麗美即曾文雅之繼承人


            ３２５李美慧即曾雲霖之繼承人



            ３２６朱容珍即曾雲霖之繼承人


            ３２７鄭仁壽律師即曾煥基之遺產管理人


            ３２８陳銘忠即曾雲霖之繼承人陳李靜嘉之承受訴




            ３２９陳雪銖即曾雲霖之繼承人陳李靜嘉之承受訴



            ３３０陳銘田即曾雲霖之繼承人陳李靜嘉之承受訴



            ３３１陳銘桂即曾雲霖之繼承人陳李靜嘉之承受訴



            ３３２陳欽隆即曾雲霖之繼承人陳曾美玲之承受訴

                      住嘉義縣○○鄉○○村000鄰○○路○○○號（嘉義○○○○○○○○鹿草辦公室）


            ３３３陳忠琳即曾雲霖之繼承人陳曾美玲之承受訴




            ３３４陳思樺即曾雲霖之繼承人陳曾美玲之承受訴




            ３３５陳思婷即曾雲霖之繼承人陳曾美玲之承受訴




            ３３６曾煥之即曾煉金之承受訴訟人兼曾文政之繼




            ３３７曾煥可即曾煉金之承受訴訟人兼曾文政之繼



            ３３８曾煥凰即曾煉金之承受訴訟人兼曾文政之繼



            ３３９曾翠英即曾煉金之承受訴訟人兼曾文政之繼




            ３４０張馨予即曾煉金之承受訴訟人兼曾文政之繼




            ３４１張奕信即曾煉金之承受訴訟人兼曾文政之繼



            ３４２鍾麗姿即曾煉金之承受訴訟人兼曾文政之繼



            ３４３曾小玲即曾煉金之承受訴訟人兼曾文政之繼




上列當事人間請求分割共有物事件，本院於民國110年9月23日及
110年10月25日辯論終結，判決如下：
    主  文
一、如附表一所示之被告應就被繼承人曾雲霖所遺坐落新竹縣○○
    市○○○段○○○○段○○○○地號、面積一九四平方公尺、權利範圍
    六○分之三○之土地，辦理繼承登記。
二、如附表二所示之被告應就被繼承人曾文雅所遺坐落新竹縣○○
    市○○○段○○○○段○○○○地號、面積一九四平方公尺、權利範圍
    六○分之三之土地，辦理繼承登記。
三、如附表三所示之被告應就被繼承人曾樹芬所遺坐落新竹縣○○
    市○○○段○○○○段○○○○地號、面積一九四平方公尺、權利範圍
    六○分之二之土地，辦理繼承登記。
四、如附表四所示之被告應就被繼承人曾煉金所遺坐落新竹縣○○
    市○○○段○○○○段○○○○地號、面積一九四平方公尺、權利範圍
    如附表六應有部分比例欄編號4及編號48所示之土地，辦理
    繼承登記。
五、如附表五所示之被告應就被繼承人曾文政所遺坐落新竹縣○○
    市○○○段○○○○段○○○○地號、面積一九四平方公尺、權利範圍
    如附表六應有部分比例欄編號5及編號46所示之土地，辦理
    繼承登記。
六、被告鄭仁壽律師即曾煥基之遺產管理人應就被繼承人曾煥基
    所遺坐落新竹縣○○市○○○段○○○○段○○○○地號、面積一九四平
    方公尺、權利範圍一五○分之一之土地，辦理繼承登記。
七、兩造共有坐落新竹縣○○市○○○段○○○○段○○○○地號、面積一九
    四平方公尺之土地，准予變價分割，所得價金由兩造按附表
    六應有部分欄所示之應有部分比例分配之。
八、訴訟費用由兩造依附表六訴訟費用負擔比例欄所示比例負擔
    。
    事實及理由
壹、程序方面：
一、按原告於判決確定前，得撤回訴之全部或一部。但被告已為
    本案之言詞辯論者，應得其同意，民事訴訟法第262條第1項
    定有明文。次按訴狀送達後，原告不得將原訴變更或追加他
    訴，但該訴訟標的對於數人必須合一確定時，追加其原非當
    事人之人為當事人者，不在此限，亦為同法第255條第1項第
    5款所明定。而共有物之分割，於共有人全體有法律上之利
    害關係，須共有人全體始得為之，故請求分割共有物之訴，
    屬於民事訴訟法第56條第1項所稱訴訟標的對於共同訴訟之
    各人必須合一確定者。再按當事人死亡者，訴訟程序在有繼
    承人、遺產管理人或其他依法令應續行訴訟之人承受訴訟以
    前當然停止。第168條至第172條及第174條所定之承受訴訟
    人，於得為承受時，應即為承受之聲明。他造當事人，亦得
    聲明承受訴訟，民事訴訟法第168條、第175條復有明文。經
    查：
(一)原告起訴主張其為坐落新竹縣○○市○○○段○○○○段0000地號土
    地（下稱系爭土地）共有人之一，依民法第823條、第824條
    規定請求分割共有物。嗣於訴訟進行中以系爭土地共有人中
    之曾雲霖、曾文雅、曾樹芬、曾文政、曾煥基等5人已於起
    訴前死亡，另曾世國、曾建元業將其就系爭土地之應有部分
    以買賣為原因移轉登記予被告葉光庭為由，撤回對上開共有
    人之訴訟，並追加前揭5名已死亡共有人之繼承人為被告，
    復因追加被告曾郭瓊、曾西疇、曾淑鈴、曾鴻疇、曾山河、
    曾鴻達已向臺灣桃園地方法院辦理拋棄繼承，且經該院裁定
    准予備查，而撤回對上開追加被告之訴，另追加鄭仁壽律師
    即曾煥基之遺產管理人為被告等情，有原告起訴狀、民事訴
    之變更追加暨撤回被告狀、土地所有權買賣移轉契約書、臺
    灣桃園地方法院家事法庭民國99年6月14日桃院永家堂99年
    度繼字第790號函、土地建物查詢資料及本院言詞辯論筆錄
    在卷可稽(見本院竹北簡調卷一第23至42頁、卷三第229至26
    9頁、第273至277頁、本院卷一第293頁)。經核原告追加已
    死亡之共有人之繼承人為被告部分，乃屬因訴訟標的對於數
    人必須合一確定，而追加其原非當事人之人為被告；另原告
    撤回對曾郭瓊、曾西疇、曾淑鈴、曾鴻疇、曾山河、曾鴻達
    之訴訟，係於渠等為本案言詞辯論前為之，無庸得渠等之同
    意，揆諸上開之規定，程序上均無不合，應予准許。
(二)次查，本件訴訟進行期間，被告陳曾美玲於109年9月13日死
    亡，陳欽隆、陳忠琳、陳思樺、陳思婷為其繼承人；被告陳
    李靜嘉於109年11月2日死亡，陳銘忠、陳雪銖、陳銘田、陳
    銘桂為其繼承人；被告林義方於110年6月16日死亡，林冠群
    、林冠雄、林冠賢、林嫩紅為其繼承人；被告曾煉金於110
    年7月21日死亡，曾煥之、曾煥可、曾煥凰、曾翠英、張馨
    予、張奕信、鍾麗姿、曾小玲為其繼承人，且均未拋棄繼承
    ，有繼承系統表、戶籍謄本附卷可稽(見本院卷一第332至35
    8頁、第380至392頁、卷二第59至79頁），則原告依民事訴
    訟法第175條規定具狀聲明由陳欽隆、陳忠琳、陳思樺、陳
    思婷為被告陳曾美玲之承受訴訟人；陳銘忠、陳雪銖、陳銘
    田、陳銘桂為被告陳李靜嘉之承受訴訟人；林冠群、林冠雄
    、林冠賢、林嫩紅為被告林義方之承受訴訟人；曾煥之、曾
    煥可、曾煥凰、曾翠英、張馨予、張奕信、鍾麗姿、曾小玲
    為被告曾煉金之承受訴訟人續行訴訟，亦有民事聲明承受訴
    訟狀在卷可佐(見本院卷一第329至331頁、第378至379頁、
    卷二第57至58頁），揆諸上開規定，亦無不合，自應准許。
二、按不變更訴訟標的，而補充或更正事實上或法律上之陳述者
    ，非為訴之變更或追加，民事訴訟法第256條定有明文。又
    裁判分割共有物，屬形成判決，法院定共有物之分割方法，
    固應斟酌當事人之聲明、共有物之性質、經濟效用及全體共
    有人之利益等，而本其自由裁量權為公平合理之分配，但並
    不受當事人聲明、主張或分管約定之拘束（最高法院93年度
    台上字第1797號判決意旨參照），是當事人主張之分割方案
    並非裁判分割共有物訴訟之訴訟標的，縱使變更分割方案，
    亦僅屬補充或更正事實上或法律上之陳述，而非訴之變更。
    查原告原聲明請求將兩造共有之系爭土地如起訴狀附圖所示
    編號①部分分歸原告所有，編號②部分分歸被告葉光庭所有，
    其餘部分仍由兩造維持共有。嗣因系爭土地原共有人曾雲霖
    、曾文雅、曾樹芬、曾文政、曾煥基等5人於起訴前死亡，
    乃撤回對上開5人之訴訟，而追加其繼承人為被告，並追加
    聲明請求上開追加被告應就其等繼承原共有人就系爭土地之
    應有部分範圍辦理繼承登記，另更正上開聲明請求將系爭土
    地分歸原告單獨所有，由原告以金錢補償被告等情，有民事
    訴之變更追加暨撤回被告狀及本院調解程序筆錄可參(見本
    院竹北簡調卷三第229、230、359頁)，參之前揭說明，僅屬
    補充或更正事實上或法律上之陳述，併此敘明。
三、本件被告除鍾麗姿、曾煥凰、曾建明、林香里、陳青妍、陳
    正國、陳正慶、陳淑雯、陳專添、曾煥基之遺產管理人鄭仁
    壽律師外，其餘被告經合法通知，均未於最後言詞辯論期日
    到場，核無民事訴訟法第386條各款所列情形，爰依原告之
    聲請，准由其一造辯論而為判決。
貳、實體方面
一、原告主張：
(一)系爭土地為兩造所共有，各共有人之應有部分比例如附表六
    應有部分比例欄所示。其中原共有人曾雲霖、曾文雅、曾樹
    芬、曾文政、曾煥基、曾煉金已死亡，而其等繼承人就繼承
    取得上開共有人就系爭土地之權利範圍部分，尚未辦理繼承
    登記，爰請判決命上開繼承人辦理繼承登記。
(二)又系爭土地未定有不分割之協議，亦無因物之使用目的不能
    分割之情形，惟系爭土地屬農牧用地，土地面積僅194平方
    公尺，共有人數多達三百餘人，且現有土地公廟祀「德惠宮
    」坐落其上，為避免該廟祀因系爭土地遭強制執行而有拆遷
    之虞，並參酌土地現況及農業發展條例之耕地分割限制，實
    難以原物分配予各共有人，爰請求將系爭土地之所有權全部
    歸原告所有，並由原告以金錢補償被告。
(三)為此聲明：
  １、如民事訴之變更追加暨撤回被告狀附表1編號1-1至編號1-1
      94所示之被告應協同原告就被繼承人曾雲霖遺留之系爭土
      地，辦理繼承登記。
  ２、如民事訴之變更追加暨撤回被告狀附表1編號2-1至編號2-3
      1所示之被告應協同原告就被繼承人曾文雅遺留之系爭土
      地土地，辦理繼承登記。
　３、如民事訴之變更追加暨撤回被告狀附表1編號3-1至編號3-2
      0之被告應協同原告就被繼承人曾樹芬遺留之系爭土地，
      辦理繼承登記。
　４、兩造共有之系爭土地分歸原告單獨所有，並由原告以金錢
      補償被告。
　５、訴訟費用由兩造依持分之比例負擔。
二、被告則以：
(一)被告鄭仁壽律師即曾煥基之遺產管理人部分：
    系爭土地共有人達三百餘人，大部分之被告持分均甚低，如
    採原物分割，各共有人應有部分之面積為數十平方分公尺到
    零點幾平方公尺，將造成日後無法使用，而系爭土地分割後
    維持共有，對被告亦無利益，是本件如採採原物分配，被告
    之應有部分同意由原告取得，被告可以接受取得金錢補償。
    倘原告不同意採行取得被告之應有部分，再給予金錢補償之
    原物分割方式，應依民法第824條第2項第2款之規定為變價
    分割。為此答辯聲明：同意原告分割共有物之訴；訴訟費用
    由原告負擔。
(二)被告曾煥凰、鍾麗姿部分：以各共有人之意見為意見。
(三)被告曾建明部分：
    不同意原告主張之分割方式及變價分割，應由其成立之資產
    管理公司負責管理系爭土地。
(四)被告林香里部分：
    其持份很少，看其他共有人如何處理。
(五)被告陳青妍、陳正國、陳正慶、陳淑雯部分：可接受變價分
    割，或原物分配給原告，價金補償給被告。
(六)被告陳專添部分：以其他親人的意見為主。　　
(七)被告李素琴、曾淑女、黃德賢、曾世傑、曾義傑、曾雅玲、
    曾瓘鈞、曾美娥、曾逸修、曾雪娥、曾文波、曾文武、曾碧
    玉未於最後言詞辯論期日到場，惟據其之前到庭所為陳述略
    以：看大家的意見，其等無意見等語。　
(八)其餘被告經合法通知，均未於言詞辯論期日到場，亦未提出
    書狀作何聲明或陳述。
三、本院之判斷：
(一)按各共有人，除法令另有規定外，得隨時請求分割共有物，
    但因物之使用目的不能分割或契約訂有不分割之期限者，不
    在此限，民法第823條第1項定有明文。次按每宗耕地分割後
    ，每人所有面積未達0.25公頃者，不得分割。但有下列情形
    之一者，不在此限：四、本條例89年1月4日修正施行前之共
    有耕地，得分割為單獨所有，農業發展條例(下稱農發條例)
    第16條第1項第4款定有明文。又依農發條例第16條第1項第4
    款規定申辦分割之共有耕地，部分共有人於本條例修正後，
    移轉持分土地，其共有關係未曾終止或消滅，且分割後之宗
    數未超過修正前共有人數者，得申請分割，耕地分割執行要
    點第11點亦有明定。本件原告主張系爭土地為兩造所共有，
    兩造權利範圍如附表六應有部分比例欄所示，系爭土地並無
    因使用目的不能分割，兩造亦未訂有不能分割之協議等情，
    業據其提出系爭土地之登記簿謄本為憑，且為到庭被告鄭仁
    壽律師即曾煥基之遺產管理人、曾煥凰、鍾麗姿、曾建明、
    林香里、陳青妍、陳正國、陳正慶、陳淑雯、陳專添、李素
    琴、曾淑女、黃德賢、曾世傑、曾義傑、曾雅玲、曾瓘鈞、
    曾美娥、曾逸修、曾雪娥、曾文波、曾文武、曾碧玉所不爭
    執，至其餘被告經合法送達，則均未於言詞辯論期日到場，
    復未提出書狀作何有利於己之聲明或陳述，是本院依調查證
    據之結果及斟酌全辯論意旨，應堪認原告上開主張為真實。
    又系爭土地面積194平方公尺，使用分區為特定農業區，使
    用地類別為農牧用地，固為農發條例第3條第11款所稱之耕
    地，然依農發條例第16條第1項第4款及耕地分割執行要點第
    11點規定，系爭土地仍得分割為單獨所有，不受同條前段所
    定每宗耕地分割後，每人所有面積未達0.25公頃者，不得分
    割之限制。另系爭土地如採變價分割分式，當無適用前揭條
    項規定，而有不得分割限制之問題，自不待言。據此，兩造
    就系爭土地分割方法既無法達成協議，則原告訴請裁判分割
    共有物，於法自屬有據。
(二)第按繼承人自繼承開始時，除本法另有規定外，承受被繼承
    人財產上之一切權利、義務。但權利、義務專屬於被繼承人
    本身者，不在此限。因繼承、強制執行、徵收、法院之判決
    或其他非因法律行為，於登記前已取得不動產物權者，應經
    登記，始得處分其物權，民法第1148條第1項、第759條定有
    明文。又共有物之分割在使共有關係變更為單獨所有，其性
    質為共有人間應有部分之交換，自屬處分行為，須以共有人
    之處分權存在為前提，是以共有人就共有物如無處分權可資
    行使，共有人無從以協議方式為分割，法院亦不能依共有人
    之請求為裁判分割，故共有之不動產之共有人中一人死亡，
    他共有人請求分割共有物時，為求訴訟之經濟起見，可許原
    告就請求繼承登記及分割共有物之訴合併提起，即以一訴請
    求該死亡之共有人之繼承人辦理繼承登記並請求該繼承人於
    辦理繼承登記後，與原告及其餘共有人分割共有之不動產(
    最高法院68年第13次民事庭會議決議㈡、70年第2次民事庭會
    議決議㈡、69年度台上字第1134號判例意旨參照)。經查，系
    爭土地原共有人曾雲霖、曾文雅、曾樹芬、曾文政、曾煥基
    等5人於起訴前已死亡，另原共有人即被告曾煉金於本件訴
    訟進行中死亡，而如附表一所示之被告為曾雲霖之繼承人；
    附表二所示之被告為曾文雅之繼承人；附表三所示之被告為
    曾樹芬之繼承人；附表四所示之被告為曾煉金之繼承人；附
    表五所示之被告為曾文政之繼承人，而被告鄭仁壽律師為曾
    煥基之遺產管理人，上開被告尚未就該應有部分辦理繼承登
    記，有土地登記第一類謄本在卷可稽，則原告請求其等應辦
    理繼承登記，並無不合，自應准許，爰判決如主文第1至6項
    所示。
(三)又按共有物之分割，依共有人協議之方法行之。分割之方法
    不能協議決定，或於協議決定後因消滅時效完成經共有人拒
    絕履行者，法院得因任何共有人之請求，命為下列之分配：
    以原物分配於各共有人。但各共有人均受原物之分配顯有
    困難者，得將原物分配於部分共有人。原物分配顯有困難
    時，得變賣共有物，以價金分配於各共有人；或以原物之一
    部分分配於各共有人，他部分變賣，以價金分配於各共有人
    ，民法第824條第1項、第2項定有明文。另按分割共有物，
    究以原物分割，或變價分割為適當，法院應斟酌當事人意願
    、共有物之使用情形、物之經濟效用及全體共有人之利益等
    情形而為適當分割，不受共有人所主張分割方法之拘束(最
    高法院87年度台上字第1402號判決意旨參照）。另若以原物
    分配時，受分配人因分得之土地過小，變成畸零地或面積過
    小而不能利用者，徒然減損系爭土地之經濟效用，難謂為適
    當之分割方法，故不能原物分割，只得予以變賣，所得價金
    各按應有部分比例分配予各共有人，如此始能將土地發揮最
    高之經濟上利用價值，並符合分割共有物應徹底消滅共有關
    係及公平合理之旨（最高法院82年度台上字第512號判決意
    旨參照）。查系爭土地面積194平方公尺，位於新竹縣竹北
    市鳳岡路三段507巷對面，土地上有德惠宮土地公廟建物角
    落存在，占用面積如附圖所示為36平方公尺；系爭土地左側
    有鷹架工廠，後方則有西濱路二段76巷住家房屋，系爭土地
    大部分為竹北市鳳岡路三段道路坐落等情，有土地建物查詢
    資料及現場照片可佐，復經本院於110年3月30日前往現場勘
    驗明確，並製有勘驗筆錄及土複丈成果圖在卷可參(見本院
    竹北簡調卷一第61至65頁、本院卷一字第53至57頁、第209
    頁）。是本院審酌系爭土地上有前揭廟宇及道路占用之現況
    ，另考量系爭土地共有人數眾多，如以原物分配，將造成系
    爭土地過度細分，且各共有人應分得之土地過小，顯然不能
    作何用途，致影響土地合理經營利用，而有違經濟效用，對
    該受分得人或社會而言，均難謂有益。原告雖主張將系爭土
    地以原物分配予原告，而由其按被告應有部分比例以金錢賠
    償，惟原告就系爭土地之權利範圍僅2800分之221，比例甚
    微，且各共有人對於金錢補償之標準不易取得共識，故該分
    割方式亦有困難。參以原告於本院110年9月23日言詞辯論期
    日表示同意變價分割，將於第一次拍賣時就去投標買受系爭
    土地(見本院卷二第54頁)，而被告曾建明表示不同意原告主
    張上開分割方案及變價分割；被告陳青妍、陳正國、陳正慶
    、陳淑雯表示可接受變價分割，或原告所主張以原物分配給
    原告，價金補償給被告之分割方式；被告鄭仁壽律師即曾煥
    基之遺產管理人則表示可接受變價分割，而被告曾煥凰、鍾
    麗姿、林香里、陳專添、李素琴、曾淑女、黃德賢、曾世傑
    、曾義傑、曾雅玲、曾瓘鈞、曾美娥、曾逸修、曾雪娥、曾
    文波、曾文武、曾碧玉對於本件應採何種分割方式無意見，
    至於其餘被告則未到庭或表示分割方案意見等情，應認系爭
    土地採變價分割之方式進行分割，所得價金按各應有部分比
    例分配予各共有人，不僅可徹底消滅兩造之共有關係，且兩
    造共有之土地得以整筆統一出售，自得提高土地之售價，以
    其賣得之價金分配予各共有人，對各共有人俱屬有利，且所
    造成之變動及損害尚屬輕微，符合經濟及公平原則。再者，
    倘兩造仍欲取得系爭土地之繼續利用，可依民法第824條第7
    項規定，於變價程序時，依相同條件行使優先承買之權利，
    亦屬良性公平競價，倘變價之價格因而提高，兩造所分配之
    金額隨之增加，對各共有人更為有利。從而，本院參酌系爭
    土地之現狀使用狀態、整體經濟效用、兩造之利益、意願及
    公平合理等一切情狀，認兩造共有之系爭土地應予以變價分
    割，以賣得價金各按應有部分比例分配予兩造即各共有人，
    以期發揮系爭土地之最高經濟價值，較符合分割共有物應徹
    底消滅共有關係及公平合理之本旨，應屬妥適，爰判決如主
    文第7項所示。
(五)再按繼承人有數人時，在分割遺產前，各繼承人對於遺產全
    部為公同共有，民法第1151條定有明文。經查，如附表一至
    五所示之被告就其等分別繼承曾雲霖、曾文雅、曾樹芬、曾
    文政、曾煉金所遺系爭土地應有部分之所有權既尚未辦理分
    割，則依前開民法第1151條規定，其等就繼承取得之前開土
    地，仍應成立公同共有關係，故就本件變價分割後之價金部
    分，仍應按其等之應繼分維持公同共有關係，附此敘明。
四、末按因共有物分割、經界或其他性質上類似之事件涉訟，由
    敗訴當事人負擔訴訟費用顯失公平者，法院得酌量情形，命
    勝訴之當事人負擔其一部，民事訴訟法第80條之1定有明文
    。本件係因分割共有物而涉訟，兩造之行為均可認按當時之
    訴訟程度，為伸張或防禦權利所必要，又分割共有物之訴，
    乃形式形成訴訟，法院不受當事人聲明分割方法之拘束，故
    實質上並無所謂何造勝訴、敗訴之問題，是本院審酌兩造各
    自因本件分割訴訟所得之利益等情，認本件訴訟費用，應由
    兩造就系爭土地依原應有部分即如附表六訴訟費用分擔比例
    欄所示比例分擔，始為公平，爰諭知如主文第8項所示。
五、本件判決之基礎已臻明確，兩造其餘之攻擊、防禦方法及舉
    證，核與判決結果無影響，爰不一一論列，併此敘明。
六、據上論結，原告之訴為有理由，爰依民事訴訟法第436條第2
    項、第385條第1項前段、第80條之1、第85條第1項但書、第
    85條第2項，判決如主文。
中    華    民    國   110    年    10   月    25     日
                  竹北簡易庭　  法  官 王佳惠
以上正本係照原本作成。
如對本判決上訴，須於判決送達後 20 日內向本院提出上訴狀。
如委任律師提起上訴者，應一併繳納上訴審裁判費。
中　　華　　民　　國　　110 　年　　10　　月　　25　　日
                                書記官　黃伊婕　
附表一：被繼承人曾雲霖之繼承人名單
編號 被告姓名 1 曾葉 2 曾國樞 3 曾元超 4 曾嫣紅 5 曾國堅 6 林嫩紅 7 林冠群 8 林冠雄 9 林冠賢 10 徐文龍 11 曾龍順 12 曾子威 13 曾群儀 14 曾雅鈴 15 徐嬌紅 16 徐滿紅 17 徐瑟 18 徐文俊 19 徐文宏 20 曾煥樑 21 陳少華 22 陳少甫 23 陳少俞 24 李潤澤 25 李潤淙 26 李潤豐 27 李潤容 28 李翼修 29 李侏僖 30 李清修 31 李靜美 32 蔡明秀 33 李春藤 34 李婧華 35 李長霖 36 李淑均 37 李淑婕 38 李鴻烈 39 李素琴 40 陳國泰 41 陳琇英 42 陳高明 43 陳順英 44 陳萬鍾 45 陳春燕 46 陳松彥 47 陳文慧 48 陳致權 49 陳致尊 50 曾淑女 51 曾淑美 52 曾淑媛 53 曾喜滿 54 曾喜足 55 吳進 56 吳興 57 吳進珍 58 吳進益 59 吳寶珠 60 曾義明 61 曾桂英 62 林曾玉燕 63 曾玉暖 64 曾夏雲 65 余美娥 66 曾子倩 67 曾子容 68 曾彥銘 69 曾玉琴 70 曾石鈞 71 曾林淑清 72 曾拓榮 73 曾雯琦 74 曾筱雲 75 曾吉仁 76 曾留美 77 曾光福 78 曾明美 79 曾吉光 80 曾吉禾 81 曾昭平 82 徐坤燁 83 徐浩仁 84 徐浩然 85 徐浩元 86 陳黃好 87 曾黃秀琴 88 陳黃寶玉 89 黃彭櫁香 90 黃靜宜 91 黃建 92 黃建龍 93 黃鳳鴦 94 黃慶豐 95 黃彩雲 96 黃慶福 97 黃錦珍 98 黃曾桂 99 黃德富 100 黃德賢 101 張陳時 102 張瑞蓉 103 張建志 104 張建中 105 陳張井 106 薛道明 107 薛鴻明 108 薛志明 109 陳張秀卿 110 廖連恂恂 111 連漢村 112 郭彥志 113 陳美潔 114 郭盈君即   郭英秀 115 連真真 116 曾棗玲 117 曾淑娟 118 曾明斐 119 彭曾月華 120 曾月桂 121 溫惠貞 122 溫淑清 123 溫煒鈴 124 溫培基 125 溫鴻華 126 曾英傑 127 曾世傑 128 曾義傑 129 曾雅玲 130 曾曉君 131 曾俊華 132 曾瓊嬅 133 曾璽霖 134 曾瓘鈞 135 曾瀅瀅 136 曾筠驊 137 曾信裕 138 曾文文 139 曾芬芬 140 曾玲玲 141 曾信達 142 陳曾悅娥 143 曾素娥 144 曾正修 145 曾伯修 146 曾美娥 147 曾逸修 148 曾雪娥 149 曾白芳玲 150 曾美陵 151 曾雅萍 152 曾宏嘉 153 曾文波 154 曾文忠 155 曾文武 156 曾碧玉 157 劉惠珠 158 劉進煌 159 劉芷菻 160 劉妍伶 161 劉展君 162 劉怡君 163 劉芳君 164 劉玉井 165 劉文圖 166 顏素玉 167 李志忠 168 李志華 169 李慧芳 170 邱文典 171 楊正坤 172 楊正能 173 楊曛綺 174 張曨陽 175 張鴻雪 176 張鄧阿月 177 張鴻盛 178 張鴻飛 179 吳張麗 180 葉張招治 181 張秀琴 182 黃裕欽 183 黃天 184 張玉蘭 185 張素貞 186 張月嬌 187 張振威 188 林香里 189 陳葉碧月 190 陳雅琳 191 陳明慧 192 陳依文 193 陳錦順 194 陳寶貴 195 陳玉英 196 陳致勳 法定代理人： 高艷雲 197 高艷雲 198 李貞慧 199 李貞滿 200 李育瑩 201 李芝嫻 202 李建和 203 秦雅蕙 204 張福良 205 李美慧 206 朱容珍 207 陳銘忠 208 陳雪銖 209 陳銘田 210 陳銘桂 211 陳欽隆 212 陳忠琳 213 陳思樺 214 陳思婷 

附表二：被繼承人曾文雅之繼承人名單
編號 被告姓名 1 曾玉官 2 曾國書 3 曾亦婕 4 曾仕傑 5 陳信翔 6 陳蘭珠 7 曾麗華 8 曾政泰 9 曾永吉 10 許陳色絹 11 許朝欽 12 許倩宜 13 許雅雯 14 楊采靜 15 許淑貞 16 許庭豪 17 許連春 18 蔡許富嬌 19 許富美 20 許貴英 21 許麗珠 22 許毓欣 23 許紘緯 24 許嘉發 25 許淑雅 26 陳許素玉 27 許素貞 28 許素英 29 何曾秀 30 曾靜怡 31 曾國峰 32 曾麗美 

附表三：被繼承人曾樹芬之繼承人名單
編號 被告姓名 1 曾煥仁 2 曾煥義 3 曾淑懿 4 曾淑荃 5 曾炎燦 6 鄭湳富 7 鄭湳長 8 鄭謝秋碧 9 鄭慧玲 10 鄭欽忠 11 鄭欽義 12 鄭慧君 13 鄭湳結 14 鄭鴻澤 15 鄭暐潔 16 鄭惠君 17 鄭欽福 18 鄭嫦娥 19 鄭湳強 20 鄭美娥 21 陳青妍 22 陳正國 23 陳正慶 24 陳淑雯 25 陳宥馨 26 張育維 27 張淑君 28 陳育茹 29 張茗棻 30 陳專添 31 陳專盈 32 陳專興 33 陳秀英 34 金陳秀惠 35 陳秀娥 36 陳秀鑾 

附表四：被繼承人曾煉金之繼承人名單
編號 被告姓名 1 曾煥之 2 曾煥可 3 曾煥凰 4 曾翠英 5 張馨予 6 張奕信 7 鍾麗姿 8 曾小玲 

附表五：被繼承人曾文政之繼承人名單
編號 被告姓名 1 林曾晁采 法定代理人： 林良財 2 陳曾寶香 3 曾煥之 4 曾煥可 5 曾煥凰 6 曾翠英 7 張馨予 8 張奕信 9 鍾麗姿 10 曾小玲 

附表六：系爭土地各共有人應有部分比例及訴訟費用分擔比例表
編號 共有人姓名 應有部分比例 訴訟費用分擔比例 1 曾雲霖之繼承人即如附表一所示之被告  公同共有30/60  連帶負擔30/60 2 曾文雅之繼承人即如附表二所示之被告  公同共有3/60  連帶負擔3/60 3 曾樹芬之繼承人即如附表三所示之被告  公同共有2/60  連帶負擔2/60 4 曾煉金之繼承人即如附表四所示之被告  公同共有1/50  連帶負擔1/50 5 曾文政之繼承人即如附表五所示之被告  公同共有1/50  連帶負擔1/50 6 曾煥廷 16/3360 16/3360 7 曾煥志 16/3360 16/3360 8 曾金貴 16/3360 16/3360 9 曾友仁 1/60 1/60 10 曾國鈞 1/60 1/60 11 曾建明 48/3360 48/3360 12 曾國榮 1/300 1/300 13 曾煥儀 1/300 1/300 14 朱曾淑美 1/300 1/300 15 曾美婕 1/300 1/300 16 曾淑敏 1/300 1/300 17 曾淑彌 1/300 1/300 18 蘇曾錦鑾 法定代理人：蘇寶桐 1/150 1/150 19 曾煥基之遺產管理人鄭仁壽律師  1/150  1/150 20 曾國良 3/3600 3/3600 21 曾國寶 3/3600 3/3600 22 郭曾惜鈺 1/1800 1/1800 23 朱曾琬琰 1/1800 1/1800 24 曾梨雪 1/1800 1/1800 25 曾黃秀琴 1/1800 1/1800 26 曾端端 1/1800 1/1800 27 曾淑慎 1/1800 1/1800 28 曾中熙 1/1800 1/1800 29 曾國書 1/1800 1/1800 30 曾煥發 1/50 1/50 31 曾煥新 1/100 1/100 32 曾煥民 1/100 1/100 33 曾彬焜 3/240 3/240 34 曾彬炫 3/240 3/240 35 曾國卿 1/100 1/100 36 曾國書 1/100 1/100 37 曾金鏞 1/600 1/600 38 曾孝群 1/600 1/600 39 曾愷芯 即曾國昌 1/300 1/300 40 曾燦榮 1/450 1/450 41 曾添榮 1/450 1/450 42 曾裕榮 1/450 1/450 43 林彩金 公同共有1/300 連帶負擔1/300 44 曾圓圓 公同共有1/300 連帶負擔1/300 45 曾國豪 公同共有1/300 連帶負擔1/300 46 曾文政之繼承人即如附表五所示之被告 公同共有1/50 連帶負擔1/50 47 林曾晁采 法定代理人：林良財 公同共有1/50 連帶負擔1/50 48 曾煉金之繼承人即如附表四所示之被告 公同共有1/50 連帶負擔1/50 49 陳曾寶香 公同共有1/50 連帶負擔1/50 50 曾煥新 公同共有1/50 連帶負擔1/50 51 曾煥民 公同共有1/50 連帶負擔1/50 52 曾蕙蘭 公同共有1/50 連帶負擔1/50 53 曾菲菲 公同共有1/50 連帶負擔1/50 54 曾美華 公同共有1/50 連帶負擔1/50 55 曾煥發 公同共有1/50 連帶負擔1/50 56 曾娟娟 公同共有1/50 連帶負擔1/50 57 曾美靜 公同共有1/50 連帶負擔1/50 58 曾美蓉 公同共有1/50 連帶負擔1/50 59 曾絢榆 公同共有1/50 連帶負擔1/50 60 曾華祥 1/1800 1/1800 61 黃寶儀 1/600 1/600 62 黃寶蓉 1/600 1/600 63 吳美雲 221/2800 221/2800 64 葉光庭 238/3360 238/3360